# 求助陈版，关于不可撤销经营租赁的最低租赁付款额的披露

提问人：zhangkang 时间：2017-10-29 22:44:30
陈版，您好！在不可撤销经营租赁的最低租赁付款额的披露中，标准模板为资产负债表日后第 1 年、第 2 年、第 3 年，而目前遇到的情况是，我们正在进行季报的审计，在此披露不可撤销经营租赁的最低租赁付款额如果以 2017 年 9 月 30 日为节点，应当披露为 2017 年10 月 1 日至 2018 年 9 月 30 日为第一年，还是按照标准模板，以 2018 年全年为第一年，请赐教！

回答人：chenyiwei
应当披露为 2017 年 10 月 1 日至 2018 年 9 月 30 日为第一年，即资产负债表日后 12 个月内。这与中期报表中对资产、负债的流动性/非流动性的划分标准一致。